【裁判字號】    97,抗,982
【裁判日期】    970926
【裁判案由】    聲請減刑及定應執行刑
【裁判全文】
臺灣高等法院刑事裁定                   97年度抗字第982號
抗  告  人  臺灣桃園地方法院檢察署檢察官
被      告  甲○○
上列抗告人因聲請減刑及定應執行刑案件，不服臺灣桃園地方法
院97年聲減字第860號，中華民國97年8月13日第一審裁定（聲請
案號：臺灣桃園地方法院檢察署97年度聲減字第507號），提起
抗告，本院裁定如下：
    主  文
原裁定撤銷，發回臺灣桃園地方法院。
    理  由
一、本件抗告意旨略以：中華民國96年罪犯減刑條例第5條所指
    之情形，應係該條例民國96年7月16日施行前遭通緝至施行
    日均尚未緝獲者，應於96年12月31日以前自動歸案者，始符
    減刑之要件，故本件受刑人既於91年1月18日即遭緝獲，與
    該條例第5條之規定自不符，原裁定未依同條例第2條之規定
    予以受刑人所犯如裁定附表編號1之違反毒品危害防制條例
    之罪予以減刑，容有誤會，自有未洽，爰請求撤銷原裁定等
    語。
二、按中華民國96年罪犯減刑條例第5條規定，本條例施行前，
    經通緝而未於中華民國96年12月31日以前自動歸案接受偵查
    、審判或執行者，不得依本條例減刑。惟中華民國96年罪犯
    減刑條例第5條之規定，應係鼓勵通緝犯應儘快自動歸案接
    受偵查、審判或執行，如未於96年12月31日以前自動歸案接
    受偵查、審判或執行，即不得依該條例減刑，是除鼓勵通緝
    犯自動歸案外，實亦有失權之效果，是條文之解釋自應採限
    縮解釋，僅就條文所明定之情形予以適用，是該條例施行前
    經通緝者，而於96年7月16日該條例施行前即遭逮捕者，並
    未明定不得減刑，自不得逕以條文之擴張解釋剝奪被通緝人
    受減刑寬典之機會，而應回歸減刑條例第2條之「原則減刑
    ，例外不減刑」之原則，予以減刑（本院暨所屬法院96年法
    律座談會刑事類提案第39號審查意見(二)補充理由參照）。
三、經查：本件受刑人甲○○所犯如原裁定附表編號1所示之毒
    品危害防制條例罪，其犯罪時間在96年4月24日以前，該案
    經原審法院89年度易字第2141號刑事判決判處有期徒刑6 月
    確定後，經臺灣桃園地方法院檢察署執行檢察官依法傳拘受
    刑人無著，乃於90年11月12日發布通緝，迄91年1月18日始
    經警緝獲受刑人歸案，隨即發監執行，此有本院被告前案紀
    錄表及被告通緝紀錄表在卷可稽，是受刑人雖未於96年12
    月31日前自動歸案接受執行，惟其係中華民國96年罪犯減刑
    條例施行前經通緝者，而於96年7月16日該條例施行前即遭
    逮捕，依前揭之說明，自應予以減刑，原裁定以受刑人所犯
    如原裁定附表編號1所示之毒品危害防制條例罪，無從依該
    條例之規定予以減刑，尚有未合。檢察官抗告意旨執此提起
    抗告，為有理由，應由本院將原裁定予以撤銷，並發回原法
    院另為適當之裁定。
四、據上論斷，應依刑事訴訟法第413條，裁定如主文。
中    華    民    國    97    年    9     月    26    日
                  刑事第八庭    審判長法  官  鄭文肅
                                      法  官  蔡光治
                                      法  官  劉嶽承
以上正本證明與原本無異。
不得再抗告。
                                      書記官  魏淑娟
中    華    民    國    97    年    9     月    26    日


司法院資訊處製作；財團法人民間司法改革基金會備份。
